臺灣士林地方法院刑事判決　　　　　　　　　　　　　　九十三年度訴字第六六號
　　公　訴　人　臺灣士林地方法院檢察署檢察官
　　被　　　告　甲○○
右列被告因違反毒品危害防制條例案件，經檢察官提起公訴（九十二年度毒偵字第九
九五號、第一二二六號、九十二年度偵字第八九００號），本院判決如左：
    主  文
甲○○連續轉讓第一級毒品，處有期徒刑壹年貳月。
    事  實
一、甲○○與丙○○為朋友關係，並於同一梯次服役。甲○○明知海洛因為第一級毒
    品，竟於民國九十一年九、十月間之服役放假期間，先後三次交付新台幣（下同
    ）一千元予亦放假之丙○○，請其代為向綽號「阿弟仔」之年籍姓名不詳之人購
    買海洛因，並基於轉讓海洛因之概括犯意，連續於每次購得海洛因時，在臺北縣
    三芝鄉錫板村海尾一四之一號丙○○住處，將其中不詳數量之部分海洛因無償轉
    讓予丙○○注射施用。
二、案經臺北市政府警察局北投分局暨臺北縣政府警察局金山分局報告臺灣士林地方
    法院檢察署檢察官偵查起訴。
    理  由
一、訊據被告甲○○，迭於偵查中及本院審理時坦承和丙○○係同梯次服役，前於服
    役放假期間，大概是九十一年九、十月間，約冬天的時候，曾先後三次由伊單獨
    出資一千元，委由丙○○代為購得海洛因，並在丙○○住處，將購得之海洛因，
    部分無償分給丙○○施用等情不諱（見九十二年度偵字第八九００號卷第九十頁
    、本院九十三年十一月十五日審判筆錄），核與證人丙○○於偵查中具結證稱：
    伊和甲○○服役期間，約在冬天的時候，甲○○曾先後三次出資一千元，請伊到
    三芝山上向綽號「阿弟仔」的人買海洛因，買到後，甲○○在伊住處請伊一起施
    用，伊並未出錢等語大致相符（見九十二年度偵字第八九００號卷，第二六八頁
    、第二六九頁），堪認屬實。雖被告矢口否認犯罪，辯稱：因丙○○要教伊施用
    海洛因，伊便出錢請丙○○去買，購得後二人一起施用，伊並無轉讓海洛因之犯
    意云云。惟按毒品危害防制條例第八條第一項轉讓第一級毒品罪所稱之「轉讓」
    ，係指行為人非基於營利之目的，將第一級毒品之所有權移轉予他人而言（最高
    法院九十三年度台上字第六六五號判決參照），查被告既係單獨出資，委由丙○
    ○代為向人購買毒品海洛因，丙○○非出於為自己所有之意思而購得海洛因後，
    將之交付予被告，堪認該等購得之毒品均屬被告所有，而得以支配管領之物無訛
    ，被告再將該等海洛因部分免費提供予丙○○，並與其一起施用，堪認被告主觀
    上有無償移轉海洛因予丙○○所有之意思，客觀上並已該當於毒品危害防制條例
    第八條所稱之「轉讓毒品」行為；再查，海洛因乃政府明令查禁之毒品，依法不
    得施用，以被告之年齡、智識，對此當無不知之理，而提供毒品予他人之行為，
    適足以促使他人為施用毒品之犯罪，該等提供行為因具有法敵對性，為社會所不
    容許，更屬至明之常理，是無論被告將自己所購得之海洛因無償提供予丙○○施
    用之動機為何暨其對於法律上所稱毒品轉讓行為之定義是否明確知悉，均無礙於
    判定被告對於提供毒品予他人係屬違法行為，主觀上已有認知，被告辯稱其並無
    轉讓毒品之意思，所為行為亦非轉讓毒品之犯罪云云，要屬事後卸責之詞，不足
    採信。至證人丙○○於偵查中，固曾證稱被告先後三次請伊買海洛因並請伊施用
    之時間，是在「九十年」和被告一起服役期間之冬天，與被告所供稱係「九十一
    年」冬天，有所出入，然由證人丙○○於該次偵查中另證稱：其服役期間為八十
    九年八月二十四日至九十一年六月二十三日乙節，與本院依職權調閱其服役資料
    （有兵籍資料查詢結果一紙附於本院刑事卷），證實其實際服役期間應係九十年
    八月二十四日至九十二年六月二十三日，二者相差一年乙情觀之，足認證人應係
    將自己服役期間誤認為提前一年，以致將被告於服役期間之九十一年冬天轉讓毒
    品予其施用之情事，亦提前一年而誤認為係九十年冬天，然被告與證人丙○○既
    均一致供證上開情事係發生在渠等一起服役期間之冬天，縱證人對確實年份有所
    誤認，尚屬合於因時間經過以致記憶不清所致之常情，該等瑕疵並不足以影響其
    證詞之可信度；又證人丙○○於本院審理時改證稱：被告甲○○並未拿過海洛因
    給伊云云（見本院九十三年四月十九日審判筆錄第二二頁），非僅與其偵查中之
    證詞出入甚大，且與被告迭於偵查中及本院審理時之供詞不符，顯係事後迴護被
    告之詞，不足採信。本案事證明確，被告犯行堪予認定，應依法論科。
二、核被告所為，係犯毒品危害防制條例第八條第一項之轉讓第一級毒品罪，其持有
    第一級毒品海洛因進而轉讓，持有毒品之低度行為應為轉讓之高度行為所吸收，
    不另論以持有第一級毒品罪，又被告先後三次轉讓海洛因之犯行，時間緊接、方
    法相同、所犯係構成要件相同之罪名，顯係基於概括犯意反覆為之，為連續犯，
    應依刑法第五十六條之規定，論以連續轉讓第一級毒品罪，並加重其刑。又依本
    案被告僅先後將購得合計市價三千元份量之海洛因，部分轉讓丙○○施用，雖無
    積極證據足以認定被告實際轉讓毒品海洛因之數量，然依據一般海洛因之市價行
    情，其轉讓之數量顯然不足以達到行政院令頒轉讓第一級毒品淨重達五公克以上
    ，應予加重其刑之標準，爰不予援引毒品危害防制條例第八條第六項之規定，加
    重其刑，附此敘明。爰審酌被告轉讓毒品予他人施用，危害他人身心健康甚鉅，
    並其犯罪之動機、目的、犯罪次數及其智識程度等一切情狀，量處如主文所示之
    刑，以示懲儆。
三、共同被告丁○○、乙○○、丙○○部分，業經本院另行審結，附此敘明。
據上論斷，應依刑事訴訟法第二百九十九條第一項前段，毒品危害防制條例第八條第
一項，刑法第十一條前段、第五十六條，判決如主文。
本案經檢察官靳開聖到庭執行職務。
中　　　華　　　民　　　國　　九十三　　年　　 十一 　　月　　二十九　　日
                                臺灣士林地方法院刑事第三庭
　　                                審判長法  官  李　正　紀
                                          法  官  周　群　翔
                                          法  官  吳　祚　丞
右正本證明與原本無異。
如不服本判決，應於送達後十日內向本院提出上訴狀。
                                          書記官　林　立　原
中　　　華　　　民　　　國　　九十三　　年　　 十二 　　月　　　八　　　日
所犯法條：
毒品危害防制條例第八條第一項
轉讓第一級毒品者，處一年以上七年以下有期徒刑，得併科新臺幣一百萬元以下罰金
。
